# 投资性主体持有的内部以公允价值计价的股权在合并报表列示问题咨询

提问人：lansha2001 时间：2015-03-18 16:17:21
陈老师，在实务中，纳入合并报表的投资性主体持有的集团内部的其他纳入合并范围的子公司的股权，在投资性主体中划分为以公允价值计量且其变动计入当期损益确认为交易性金融资产的，在合并报表层面是否可以不予以抵消，维持个别报表的列示方式？恳请指点。

回答人：chenyiwei
不可以。既然将该投资性主体纳入了合并报表范围，且母公司本身不是投资性主体，不适用投资性主体编制合并报表的豁免规定，则在合并报表层面就不考虑该子公司本身的“投资性主体”属性，其持有其他子公司的股权与一般的子公司之间的互相持股按同一原则予以抵销处理。

提问人：zengfengxia 时间：2015-07-05 15:28:17
非投资性主体母公司下属投资性主体子公司持有的外部单位有重大影响的权益性投资，以公允价值计量且其变动计入当期损益，母公司在编制合并报表时可以将其采用权益法核算或继续采用公允价值计量 若母公司同时通过其他非投资性主体子公司持有该被投资方的权益，但单独考虑不能施加重大影响，合并层面能够施加重大影响，这种情况下，对于非投资性主体子公司持有的投资，是不是应当以权益法核算？

回答人：chenyiwei
是。合并层面对某被投资单位有重大影响的，则合并报表范围内非投资性主体持有该被投资单位的股权均按权益法核算。

提问人：lbwl 时间：2015-07-07 16:26:59
陈版是不是如果母公司本身不是投资性主体，那么其纳入合并范围的投资性主体按照公允价值对其投资进行核算，再母公司的合并报表不按照公允价值核算了，就按照正常的进行合并，造成单户表和合并报表之间的差异

回答人：chenyiwei
子公司的单户表与母公司的合并报表出现差异是很常见的，如会计政策差异、视角差异调整等。